臺灣高等法院臺中分院刑事裁定　
110年度聲字第2961號

聲  請  人  聚合發建設股份有限公司

聲請人兼    陳世坤
代表人              

聲  請  人  陳素娟


            祁興國



上列聲請人因違反商業會計法等案件（108年度上訴字第1995號
、2014號），聲請發還扣押物，本院裁定如下：
    主  文
附表一所示扣押物准予發還陳世坤。 
附表二所示扣押物准予發還陳素娟。
附表三所示扣押物准予發還祁興國。
附表四、五所示扣押物准予發還聚合發建設股份有限公司。
    理  由
一、聲請意旨略以：臺灣臺中地方檢察署（下稱臺中地檢署）於
    民國（下同）105年12月8日至聚合發建設股份有限公司（下
    稱聚合發公司）搜索，將聲請人陳世坤、陳素娟、祁興國等
    3人所有、併同訴外人同禧育樂股份有限公司(下稱同禧公司
    )及訴外人江燻庭放置於該處，如附表一至五所示之土地、
    建物權狀正本一併扣押在案，聲請人等前揭土地、建物業經
    110年度聲字第3號裁定解除扣押返還聲請人確定在案，因前
    揭土地、建物權狀聲請人另有其他用途所需文件，該土地、
    建物亦無遭法院限制登記處分且與本案毫無關聯，並非與犯
    罪有關之證據，更非本件供犯罪所用、犯罪預備、犯罪所生
    之物，亦非違禁物，依法非屬得扣押之物，乃依刑法第38條
    第1項、第2項、刑事訴訟法第133條第1項、第142條第1項之
    規定，聲請發還聲請人等語。
二、按可為證據或得沒收之物，得扣押之；扣押物若無留存之必
    要者，不待案件終結，應以法院之裁定或檢察官命令發還之
    ；扣押物因所有人、持有人或保管人之請求，得命其負保管
    之責，暫行發還；扣押物未經諭知沒收者，應即發還；但上
    訴期間內或上訴中遇有必要情形，得繼續扣押之。刑事訴訟
    法第133條第1項、第142條、第317條分別定有明文。所謂扣
    押物無留存之必要者，乃指非得沒收之物，且又無留作證據
    之必要者，得依上開規定發還。該等扣押物有無留存之必要
    ，並不以係得沒收之物為限，且有無繼續扣押必要，應由事
    實審法院依案件發展、事實調查，予以審酌。
三、經查：
㈠、聲請人等因違反商業會計法等案件，經法務部調查局中部地
    區機動工作站於105年12月8日執行搜索（臺灣臺中地方法院
    105年度聲搜字第2405號），在臺中市○○區○○路0段000號15
    樓之3、之5、之6、之7扣得如附表一至五所示之物，有搜索
    暨扣押筆錄、扣押物品目錄表、扣押物品清單可稽（105年
    度偵字第31207號卷二第40頁至第48頁）。又按，扣押物除
    宣告沒收之物外，應發還於權利人。所謂權利人即扣押物之
    應受發還人，固指扣押物之所有人，及扣押時所取自之該物
    持有人，或保管人而言。此於所有人與持有人或保管人相競
    合之情形，固無不同，但所有人與持有人或保管人分屬不同
    一人時，則應發還其所有人，是附表一至三所示所有權狀部
    當屬權狀上載明之權利人所有，應准予發還權利人即聲請人
    陳世坤、陳素娟、祁興國。
㈡、再者，附表四所扣押之同禧公司土地權狀及附表五所扣押之
    江燻庭臺北市○○區○○○○段000000000地號土地所有權狀，均
    係法務部調查局中部地區機動工作站於105年12月8日在聚合
    發公司內所扣押，而同禧公司係由股東江燻庭、駱白珠、徐
    大維等多人自行出資持有股份，嗣出售部分股份予黃紀元、
    陳世坤、祁興國等個人，且聲請人陳世坤為聚合發公司之代
    表人外，同時身兼坤悅建設公司、聚遠建設公司、同禧公司
    等多家公司之負責人或股東，並統一由聚合發公司受託代為
    保管多家公司相關之資料；又江燻庭曾於109年11月5日於本
    院審理時，以證人身分證稱，其為聚遠建設之股東，為公司
    營運之便，故將存摺等相關資料放置於聚合發公司，由聚合
    發公司的助理來協助辦理等語，是聲請人陳世坤以各該公司
    、組織負責人或股東身分管理財務，再委由聚公發公司財會
    人員保管相關帳戶及資料，此為本院108年度上訴字第1995
    、2014號判決所是認，附表編號四、五所示之物既由聚合發
    公司持有、保管，應足認為均有經所有權人之同意，而具有
    持有保管之合法權力，爰就附表四、五所示之扣押物，准予
    發還聲請人聚合發公司。
㈢、本件違反商業會計法等案件經本院於110年10月28日以108年
    度上訴字第1995、2014號判決將聲請人陳世坤、陳素娟、祁
    興國等於原判決所犯違反商業會計法及稅捐稽徵法部分撤銷
    ，改判處聲請人陳世坤、陳素娟、祁興國等此部分均無罪，
    上開扣押之所有權狀既非證明本案犯罪事實之必要證據，亦
    非違禁物、供本案犯罪所用、犯罪預備之物、犯罪所生之物
    或犯罪所得，原審及本院亦均未就上開扣押物宣告沒收，揆
    諸前揭說明，應無留存之必要，從而聲請人等聲請發還，經
    核於法並無不合，應予准予。　　
據上論斷，應依刑事訴訟法第142條第1項前段、第220條，裁定
如主文。 
中　　華　　民　　國　　110 　年　　12　　月　　 1　　日
            刑事第十一庭　審判長法　官　張  意  聰
                                法　官　陳  慧  珊
                                法　官　田  德  煙
以上正本證明與原本無異。
如不服本裁定，得於收受送達後五日內向本院提出抗告書狀（須
附繕本）。因疫情而遲誤不變期間，得向法院聲請回復原狀。

                                書記官  陳  志  德　　　
　　　　　　　　　 
中　　華　　民　　國　　110 　年　　12　　月　　2 　　日
附表一：陳世坤 土地/建物權狀一覽表
地政事務所 權狀種類 土地坐落  臺中市大里地政事務所 土地所有權狀 台中市○里區○○段000000000地號 臺中市大里地政事務所 土地所有權狀 台中市○里區○○段000000000地號 臺中市大里地政事務所 土地所有權狀 台中市○里區○○段000000000地號 臺中市大里地政事務所 土地所有權狀 台中市○里區○○段000000000地號 臺中市大里地政事務所 土地所有權狀 台中市○里區○○段000000000地號 臺中市太平地政事務所 土地所有權狀 台中市○○區○○段000000000地號 臺中市太平地政事務所 土地所有權狀 台中市○○區○○段000000000地號 臺中市太平地政事務所 土地所有權狀 台中市○○區○○段000000000地號 臺中市太平地政事務所 土地所有權狀 台中市○○區○○段000000000地號 臺中市太平地政事務所 土地所有權狀 台中市○○區○○段000000000地號 臺中市太平地政事務所 土地所有權狀 台中市○○區○○段000000000地號 臺中市太平地政事務所 土地所有權狀 台中市○○區○○段000000000地號 臺中市太平地政事務所 土地所有權狀 台中市○○區○○段000000000地號 臺中市太平地政事務所 土地所有權狀 台中市○○區○○段000000000地號 臺中市太平地政事務所 土地所有權狀 台中市○○區○○段000000000地號 臺中市中興地政事務所 土地所有權狀 台中市○○區○○段000000000地號 臺中市太平地政事務所 土地所有權狀 台中市○○區○○段000000000地號 臺中市太平地政事務所 土地所有權狀 台中市○○區○○○段000000000地號 臺中市太平地政事務所 土地所有權狀 台中市○○區○○○段000000000地號 臺中市太平地政事務所 土地所有權狀 台中市○○區○○○段000000000地號 臺中市中正地政事務所 土地所有權狀 台中市○○區○○段000000000地號 臺中市中正地政事務所 土地所有權狀 台中市○區○○○段000000000地號 臺中市中正地政事務所 土地所有權狀 台中市○區○○○段000000000號 臺中市中正地政事務所 土地所有權狀 台中市○區○○○段000000000地號 臺中市中正地政事務所 土地所有權狀 台中市○區○村段000000000地號 臺中市中正地政事務所 土地所有權狀 台中市○區○村段000000000地號 臺中市中正地政事務所 土地所有權狀 台中市○區○村段000000000地號 臺中市中正地政事務所 土地所有權狀 台中市○區○村段000000000地號 臺中市中正地政事務所 土地所有權狀 台中市○區○村段000000000地號 臺中市中正地政事務所 土地所有權狀 台中市○區○村段000000000地號 臺中市中正地政事務所 土地所有權狀 台中市○區○村段000000000地號 臺中市中正地政事務所 土地所有權狀 台中市○區○村段000000000地號 臺中市中興地政事務所 土地所有權狀 台中市○○區○○○段000000000地號 臺中市中興地政事務所 土地所有權狀 台中市○○區○○○段000000000地號 臺中市中興地政事務所 土地所有權狀 台中市○○區○○○段000000000地號 臺中市中興地政事務所 土地所有權狀 台中市○○區○○段000000000地號 臺中市中興地政事務所 土地所有權狀 台中市○○區○○段000000000地號 臺中市中興地政事務所 土地所有權狀 台中市○○區○○段000000000地號 臺中市中興地政事務所 土地所有權狀 台中市○○區○○段000000000地號 臺中市中興地政事務所 土地所有權狀 台中市○○區○○段000000000地號 臺中市中興地政事務所 土地所有權狀 台中市○○區○○段000000000地號 臺中市中興地政事務所 土地所有權狀 台中市○○區○○段000000000地號 臺中市中興地政事務所 土地所有權狀 台中市○○區○○段000000000地號 臺中市中興地政事務所 土地所有權狀 台中市○○區○○段000000000地號 臺中市中興地政事務所 土地所有權狀 台中市○○區○○段000000000地號 臺中市中興地政事務所 建物所有權狀 台中市○○區○○段000000000○號 地址：台中市○○區市○○○路000號 臺中市中興地政事務所 土地所有權狀 台中市○○區○○段000000000地號 臺中市中山地政事務所 土地所有權狀 台中市○區○○○○段000000000地號 臺中市中山地政事務所 土地所有權狀 台中市○區○○○○段000000000地號 臺中市中山地政事務所 土地所有權狀 台中市○區○○○○段000000000地號 臺中市中山地政事務所 土地所有權狀 台中市○區○○○○段000000000地號 臺中市中山地政事務所 土地所有權狀 台中市○區○○○○段000000000地號 臺中市中山地政事務所 土地所有權狀 台中市○區○○○○段000000000地號 臺中市中山地政事務所 土地所有權狀 台中市○區○○○○段000000000地號 臺中市中山地政事務所 土地所有權狀 台中市○區○○○○段000000000地號 臺中市中山地政事務所 土地所有權狀 台中市○區○○○○段000000000地號 臺中市中山地政事務所 土地所有權狀 台中市○區○○○○段000000000地號 臺中市中山地政事務所 土地所有權狀 台中市○區○○○○段000000000地號 臺中市中山地政事務所 土地所有權狀 台中市○區○○○○段000000000地號 臺中市中山地政事務所 土地所有權狀 台中市○區○○○○段000000000地號 臺中市中山地政事務所 土地所有權狀 台中市○區○○○○段000000000地號 臺中市中山地政事務所 土地所有權狀 台中市○區○○○○段000000000地號 臺中市中山地政事務所 土地所有權狀 台中市○區○○○○段000000000地號 臺中市中山地政事務所 土地所有權狀 台中市○區○○○○段000000000地號 臺中市中山地政事務所 土地所有權狀 台中市○區○○○○段000000000地號 臺中市中山地政事務所 土地所有權狀 台中市○區○○○○段000000000地號 臺中市中山地政事務所 土地所有權狀 台中市○區○○○段000000000地號 臺中市中山地政事務所 建物所有權狀 台中市○區○○○段000000000○號 地址：台中市○區○○○路000巷0號 臺中市豐原地政事務所 土地所有權狀 台中市○○區○○○段000000000地號 臺北市中山地政事務所 土地所有權狀 台北市○○區○○段○○段000000000地號 臺北市中山地政事務所 建物所有權狀 台北市○○區○○○○段000000000○號 地址：台北市○○區○○街0000號 臺北市建成地政事務所 建物所有權狀 台北市○○區○○段○○段000000000○號 地址：台北市○○區○○街0巷0號1樓 臺北市建成地政事務所 土地所有權狀 台北市○○區○○段○○段000000000地號 臺北市建成地政事務所 土地所有權狀 台北市○○區○○段○○段000000000地號 

 

附表二：陳素娟 土地/建物權狀一覽表
地政事務所 權狀種類 土地坐落 臺中市雅潭地政事務所 土地所有權狀 台中市○○區○○段0000○0000地號 臺中市雅潭地政事務所 土地所有權狀 台中市○○區○○段0000○0000地號 臺中市雅潭地政事務所 土地所有權狀 台中市○○區○○段0000○0000地號 臺中市太平地政事務所 土地所有權狀 台中市○○區○○段0000○0000地號 臺中市太平地政事務所 土地所有權狀 台中市○○區○○段0000○0000地號 臺中市中正地政事務所 土地所有權狀 台中市○○區○○段0000○0000地號 臺中市東勢地政事務所 土地所有權狀 台中市○○區○○段○○○○段0000○0000地號 雲林縣西螺地政事務所 土地所有權狀 原：雲林縣○○段000000000地號 重測後：雲林縣○○鎮○○段0000○0000地號 雲林縣西螺地政事務所 土地所有權狀 原：雲林縣○○段000000000地號 重測後：雲林縣○○鎮○○段0000○0000地號 雲林縣西螺地政事務所 土地所有權狀 原：雲林縣○○段000000000地號 重測後：雲林縣○○鎮○○段0000○0000地號 雲林縣西螺地政事務所 土地所有權狀 原：雲林縣○○段000000000地號 重測後：雲林縣○○鎮○○段0000○0000地號 

附表三：祁興國 土地/建物權狀一覽表
地政事務所 權狀種類 土地坐落  臺中市大里地政事務所 土地所有權狀 台中市○里區○○段0000○0000地號 臺中市大里地政事務所 土地所有權狀 台中市○里區○○段00000○0000地號 臺中市大里地政事務所 土地所有權狀 台中市○里區○○○0000○0000地號 臺中市大里地政事務所 建物所有權狀 台中市○里區○○段00000○000○號 地址：台中市○里區○里里○○路○段00號 臺中市雅潭地政事務所 土地所有權狀 台中市○○區○○段0000○0000地號 臺中市雅潭地政事務所 土地所有權狀 台中市○○區○○段0000○0000地號 臺中市雅潭地政事務所 土地所有權狀 台中市○○區○○段0000○0000地號 臺中市雅潭地政事務所 土地所有權狀 台中市○○區○○段0000○0000地號 臺中市雅潭地政事務所 土地所有權狀 台中市○○區○○段0000○0000地號 臺中市雅潭地政事務所 土地所有權狀 台中市○○區○○段0000○0000地號 臺中市雅潭地政事務所 土地所有權狀 台中市○○區○○段0000○0000地號 臺中市雅潭地政事務所 土地所有權狀 台中市○○區○○段0000○0000地號 臺中市雅潭地政事務所 土地所有權狀 台中市○○區○○段0000○0000地號 臺中市雅潭地政事務所 土地所有權狀 台中市○○區○○段0000○0000地號 臺中市雅潭地政事務所 土地所有權狀 台中市○○區○○段0000○0000地號 臺中市雅潭地政事務所 土地所有權狀 台中市○○區○○段0000○0000地號 臺中市雅潭地政事務所 土地所有權狀 台中市○○區○○段0000○0000地號 臺中市雅潭地政事務所 土地所有權狀 台中市○○區○○段0000○0000地號 臺中市雅潭地政事務所 土地所有權狀 台中市○○區○○段0000○0000地號 臺中市雅潭地政事務所 土地所有權狀 台中市○○區○○段0000○0000地號 臺中市雅潭地政事務所 土地所有權狀 台中市○○區○○段0000○0000地號 臺中市雅潭地政事務所 土地所有權狀 台中市○○區○○段0000○0000地號 臺中市雅潭地政事務所 土地所有權狀 台中市○○區○○段0000○0000地號 臺中市雅潭地政事務所 土地所有權狀 台中市○○區○○段0000○0000地號 臺中市雅潭地政事務所 土地所有權狀 台中市○○區○○段0000○0000地號 臺中市雅潭地政事務所 土地所有權狀 台中市○○區○○段0000○0000地號 臺中市雅潭地政事務所 土地所有權狀 台中市○○區○○段0000○0000地號 臺中市雅潭地政事務所 土地所有權狀 台中市○○區○○段0000○0000地號 臺中市雅潭地政事務所 土地所有權狀 台中市○○區○○段0000○0000地號 臺中市雅潭地政事務所 土地所有權狀 台中市○○區○○段0000○0000地號 臺中市雅潭地政事務所 土地所有權狀 台中市○○區○○段0000○0000地號 臺中市雅潭地政事務所 土地所有權狀 台中市○○區○○段0000○0000地號 臺中市雅潭地政事務所 土地所有權狀 台中市○○區○○段0000○0000地號 臺中市雅潭地政事務所 土地所有權狀 台中市○○區○○段0000○0000地號 臺中市雅潭地政事務所 土地所有權狀 台中市○○區○○段0000○0000地號 臺中市雅潭地政事務所 土地所有權狀 台中市○○區○○段0000○0000地號 臺中市雅潭地政事務所 土地所有權狀 台中市○○區○○段0000○0000地號 臺中市雅潭地政事務所 土地所有權狀 台中市○○區○○段0000○0000地號 臺中市雅潭地政事務所 土地所有權狀 台中市○○區○○段0000○0000地號 臺中市中正地政事務所 土地所有權狀 台中市○○區○○段0000○0000地號 臺中市中正地政事務所 土地所有權狀 台中市○○區○○段0000○0000地號 臺中市中正地政事務所 土地所有權狀 台中市○○區○○段0000○0000地號 臺中市中正地政事務所 土地所有權狀 台中市○○區○○段0000○0000地號 臺中市中正地政事務所 土地所有權狀 台中市○○區○○段0000○0000地號 臺中市中正地政事務所 土地所有權狀 台中市○○區○○段0000○0000地號 臺中市中正地政事務所 土地所有權狀 台中市○○區○○段0000○0000地號 臺中市中正地政事務所 土地所有權狀 台中市○○區○○段0000○0000地號 臺中市中正地政事務所 土地所有權狀 台中市○○區○○段0000○0000地號 臺中市中正地政事務所 土地所有權狀 台中市○○區○○段0000○0000地號 臺中市中正地政事務所 土地所有權狀 台中市○區○○段0000○0000地號 臺中市中正地政事務所 土地所有權狀 台中市○區○○○段0000○0000地號 臺中市中正地政事務所 土地所有權狀 台中市○區○○○段0000○0000地號 臺中市中正地政事務所 土地所有權狀 台中市○區○○○段0000○0000地號 臺中市中正地政事務所 土地所有權狀 台中市○區○○○段0000○0000地號 臺中市中興地政事務所 土地所有權狀 台中市○○區○○○段0000○0000地號 臺中市中興地政事務所 土地所有權狀 台中市○○區○○○段0000○0000地號 臺中市中興地政事務所 土地所有權狀 台中市○○區○○○段0000○0000地號 臺中市中興地政事務所 土地所有權狀 台中市○○區○○段0000○0000地號 臺中市中興地政事務所 土地所有權狀 台中市○○區○○段0000○0000地號 臺中市中興地政事務所 土地所有權狀 台中市○○區○○段0000○0000地號 臺中市中山地政事務所 土地所有權狀 台中市○區○○○段0000○0000地號 臺中市中山地政事務所 土地所有權狀 台中市○區○○○段0000○0000地號 臺中市中山地政事務所 土地所有權狀 台中市○區○○○段0000○0000地號 臺中市中山地政事務所 土地所有權狀 台中市○區○○○段0000○0000地號 臺中市中山地政事務所 土地所有權狀 台中市○區○○○段0000○0000地號 臺中市中山地政事務所 土地所有權狀 台中市○區○○○段0000○0000地號 臺中市中興地政事務所 土地所有權狀 台中市○○區○○○段0000○0000地號 臺中市中興地政事務所 建物所有權狀 台中市○○區○○○段00000○000○號 地址：台中市○○區○○里○○路○段000巷00號10樓之2 臺中市中興地政事務所 土地所有權狀 台中市○○區○○段0000○0000地號 臺中市中興地政事務所 土地所有權狀 台中市○○區○○段0000○0000地號 臺中市中興地政事務所 土地所有權狀 台中市○○區○○段0000○0000地號 臺中市中興地政事務所 土地所有權狀 台中市○○區○○段0000○0000地號 臺中市中興地政事務所 土地所有權狀 台中市○○區○○段0000○0000地號 臺中市中興地政事務所 土地所有權狀 台中市○○區○○段0000○0000地號 臺中市中山地政事務所 土地所有權狀 台中市○區○○○段0000○0000地號 臺中市雅潭地政事務所 土地所有權狀 台中市○○區○○段0000○0000地號 臺中市雅潭地政事務所 土地所有權狀 台中市○○區○○段0000○0000地號 臺中市雅潭地政事務所 土地所有權狀 台中市○○區○○段0000○0000地號 臺中市雅潭地政事務所 土地所有權狀 台中市○○區○○段0000○0000地號 臺中市雅潭地政事務所 土地所有權狀 台中市○○區○○段0000○0000地號 臺中市豐原地政事務所 建物所有權狀 台中市○○區○村段00000○000○號 地址：台中市○○區○村里○○○路000號地下一樓 臺中市豐原地政事務所 土地所有權狀 台中市○○區○村段0000○0000地號 臺中市豐原地政事務所 土地所有權狀 台中市○○區○○段0000○0000地號 臺中市豐原地政事務所 土地所有權狀 台中市○○區○○段0000○0000地號 臺北市建成地政事務所 建物所有權狀 台北市○○區○○段○○段000000000○號 地址：台北市○○區○○里○○街0巷0號 臺北市建成地政事務所 建物所有權狀 台北市○○區○○段○○段000000000○號 地址：台北市○○區○○里○○街00巷00號1樓 臺北市建成地政事務所 建物所有權狀 台北市○○區○○段○○段000000000○號 地址：台北市○○區○○里○○街00巷00號2樓 臺北市建成地政事務所 建物所有權狀 台北市○○區○○段○○段000000000○號 地址：台北市○○區○○里○○街00巷00號3樓 臺北市建成地政事務所 建物所有權狀 台北市○○區○○段○○段000000000○號 地址：台北市○○區○○里○○街00巷00號4樓 臺北市建成地政事務所 建物所有權狀 台北市○○區○○段○○段000000000○號 地址：台北市○○區○○里○○街00巷00號1樓 臺北市建成地政事務所 土地所有權狀 台北市○○區○○○○段0000○0000地號 臺北市建成地政事務所 土地所有權狀 台北市○○區○○○○段0000○0000地號 臺北市建成地政事務所 土地所有權狀 台北市○○區○○○○段0000○0000地號 臺北市建成地政事務所 土地所有權狀 台北市○○區○○○○段0000○0000地號 臺北市建成地政事務所 土地所有權狀 台北市○○區○○○○段0000○0000地號 臺北市建成地政事務所 土地所有權狀 台北市○○區○○○○段0000○0000地號 彰化縣員林地政事務所 土地所有權狀 彰化縣○○鎮○○段0000○0000地號 彰化縣員林地政事務所 土地所有權狀 彰化縣○○鎮○○段0000○0000地號 彰化縣員林地政事務所 土地所有權狀 彰化縣○○鎮○○段0000○0000地號 
附表四：同禧育樂股份有限公司 土地建物權狀一覽表
地政事務所 權狀種類 土地坐落  臺中縣霧峰地政事務所 土地所有權狀 臺中市○○區○○○段0000○0000地號 臺中縣霧峰地政事務所 土地所有權狀 臺中市○○區○○○段0000○0000地號 臺中縣霧峰地政事務所 土地所有權狀 臺中市○○區○○○段0000○0000地號 臺中縣霧峰地政事務所 土地所有權狀 臺中市○○區○○○段0000○0000地號 臺中縣霧峰地政事務所 土地所有權狀 臺中市○○區○○○段0000○0000地號 臺中縣霧峰地政事務所 土地所有權狀 臺中市○○區○○○段0000○0000地號 臺中縣霧峰地政事務所 土地所有權狀 臺中市○○區○○○段0000○0000地號 臺中縣霧峰地政事務所 土地所有權狀 臺中市○○區○○○段0000○0000地號 臺中縣霧峰地政事務所 土地所有權狀 臺中市○○區○○○段0000○0000地號 臺中縣霧峰地政事務所 土地所有權狀 臺中市○○區○○○段0000○0000地號 臺中縣霧峰地政事務所 土地所有權狀 臺中市○○區○○○段0000○0000地號 臺中縣霧峰地政事務所 建築改良物所有權狀 臺中市○○區○○○段000○號 臺中縣霧峰地政事務所 建築改良物所有權狀 臺中市○○區○○○段000○號 


附表五：江燻庭 土地權狀一覽表
地政事務所 權狀種類 土地坐落  臺北市建成地政事務所 土地所有權狀 台北市○○區○○○○段0000○0000地號